【裁判字號】    95,交易,117
【裁判日期】    951130
【裁判案由】    過失傷害
【裁判全文】
臺灣基隆地方法院刑事判決             95年度交易字第117號
公  訴  人  臺灣基隆地方法院檢察署檢察官
被      告  乙○○
上列被告因過失傷害案件，經檢察官聲請以簡易判決處刑（95年
度調偵字第13號），本院認為不宜，改依通常程序進行審理，並
判決如下：
    主  文
本件公訴不受理。
    理  由
一、本件過失傷害案件之公訴意旨詳如聲請簡易判決處刑書（如
    附件）所載。
二、按告訴乃論之罪，告訴人於第一審辯論終結前得撤回告訴；
    又告訴經撤回者，應諭知不受理之判決，刑事訴訟法第238
    條第1項、第303條第3款分別定有明文。
三、本案被告乙○○被訴過失傷害案件，公訴人認係觸犯刑法第
    284條第1項前段之過失傷害罪嫌，依同法第287 條前段規定
    ，須告訴乃論。茲因雙方業已達成和解，告訴人並已於本院
    調查時當庭具狀聲明撤回告訴，揆諸前開說明，本件顯有刑
    事訴訟法第451條之1第4 項但書所列不宜以簡易判決處刑之
    事由，爰依職權改以通常程序進行審理，並不經言詞辯論，
    逕為不受理判決之諭知。
據上論斷，應依刑事訴訟法第452條、第303條第3款、第307條，
判決如主文。
中    華    民    國    95    年    11    月    30    日
                  交通法庭審判長法  官  陳志祥
                                法  官  邰婉玲
                                法  官  楊皓清
以上正本證明與原本無異。
對於本件判決如有不服，應於收受送達後10日內，向本院提出上
訴書狀，上訴於臺灣高等法院，並按他造當事人之人數附具繕本
。
中    華    民    國    95    年    11    月    30    日
                                書記官  王月娥
臺灣基隆地方法院檢察署檢察官聲請簡易判決處刑書
                                      95年度調偵字第13號
    被      告  乙○○  男  23歲（民國○○年○○月○○日生）
                        國民身分證統一編號：Ｚ000000000號
                        住基隆市○○區○○街70號2樓
上列被告因過失傷害案件，業經偵查終結，認為宜聲請以簡易判
決處刑，茲將犯罪事實及證據並所犯法條分敘如下：
        犯罪事實
一、乙○○於民國94年1月26日晚間11時40分許，駕駛車號3700
    ─FE號自用小客車，沿基隆市○○區○○街往基隆市○○區
    ○○路方向行駛，途經基隆市○○區○○街12之1號前之際
    ，其明知汽車行駛時，駕駛人應注意車前狀況，並隨時採取
    必要之安全措施，而依當時天候有雨，光線係屬夜間有照明
    ，道路無缺陷，路旁雖有施工圍籬，然並未遮掩其所駕駛之
    車道，視距良好等情狀觀之，其並無不能注意之情事；適有
    甲○○在該處對面欲橫越道路，而甲○○明知在劃有分向限
    制線之路段，不得穿越道路，且依現場情狀，亦無不能注意
    之情事，甲○○竟亦疏未該路段即繪有雙黃實線，用以劃分
    路面成雙向車道，禁止車輛跨越行駛，並不得迴轉之分向限
    制線，仍逕行穿越該路段；迨乙○○發現時，仍因煞避不及
    ，致其所駕駛之上開自用小客車撞及甲○○，並致甲○○受
    有受有右側脛腓骨骨折之傷害；乙○○見狀隨即下車察看，
    並自行以行動電話報警處理，經救護車趕往現場將甲○○送
    醫救治，乙○○則於警據報前往，而尚未發現肇事者時，即
    向警員自承其為上開自用小客車駕駛人後，始為警查悉上情
    。
二、案經被害人甲○○訴由基隆市警察局第三分局報告偵辦。
        證據並所犯法條
一、上揭犯罪事實，業據被告乙○○坦承不諱，互核與告訴人甲
    ○○指訴情節大致相符，並據證人蔡坤廷結證綦詳，且有道
    路交通事故現場圖暨調查報告表、道路交通事故補充資料表
    各1份1份、道路交通事故現場談話紀錄表2份、現場照片6張
    存卷可稽。按汽車行駛時，應注意車前狀況，並隨時採取必
    要之安全措施，道路交通安全規則第94條第3項訂有明文；
    查被告駕駛上開自用小客車行經上開肇事地點前，已看見告
    訴人步行穿越上開路段一節，業據其自承在卷，而依當時天
    候有雨，光線係屬夜間有照明，道路無缺陷，路旁雖有施工
    圍籬，然並未遮掩其所駕駛之車道，視距良好等情狀觀之，
    其並無不能注意或防止之情事，竟疏未謹慎注意車前狀況，
    致肇本案交通事故，其有過失甚明；而本案經送臺灣省基宜
    區車輛行車事故鑑定委員會鑑定結果，亦同此認定，有該委
    員會95年7月18日基宜鑑字第950295號鑑定意見書附卷供參
    ，且告訴人所受之上開傷害，與被告之上開過失駕駛行為間
    ，復有相當因果關係。又按在劃有分向限制線之路段，不得
    穿越道路，道路交通安全規則第134條第3款亦定有明文，而
    依現場情狀觀之，亦無不能注意之情事，告訴人竟亦疏未該
    路段即繪有雙黃實線，用以劃分路面成雙向車道，禁止車輛
    跨越行駛，並不得迴轉之分向限制線，仍逕行跨越分向限制
    線違規穿越該路段，致遭被告所駕駛之上開自用小客車撞及
    而受傷等情，此觀上開現場圖自明，並據被告及告訴人供陳
    在卷，且上開鑑定意見亦認告訴人此舉係肇事主因，是告訴
    人就本案交通事故之發生，應亦與有過失，惟此不影響被告
    本案過失責任之成立，附此敘明。綜上所述，被告犯嫌已堪
    認定。
二、核被告所為，係犯刑法第284條第1項前段之過失傷害罪嫌。
    查被告於本案交通事故發生後，即自行以行動電話報警處理
    ，並於警員據報前往，而現場除被告外，尚有被告及告訴人
    之親友，以及數名路人在場觀看之情形下，即向到場警員承
    認其為上開自用小客車駕駛人等情，業據證人蔡宗哲、蔡坤
    廷2人結證明確，有前開被告之現場談話紀錄表及基隆市○
    ○○道路交通事故報案人須知各1份在卷足憑，是被告此舉
    顯合於刑法第62條前段所定之自首要件，併請依該條規定減
    輕其刑。
三、依刑事訴訟法第451條第1項聲請逕以簡易判決處刑。
    此    致
臺灣基隆地方法院基隆簡易庭
中    華    民    國    95    年    9     月    20    日
                              檢察官  黃  鴻  達
本件正本證明與原本無異
中    華    民    國    95    年    9     月    28    日
                              書記官  陶  愛  玲
附錄所犯法條：
刑法第284條第1項
    因過失傷害人者，處6月以下有期徒刑、拘役或5百元以下罰
    金，致重傷者，處1年以下有期徒刑、拘役或5百元以下罰金
    。


司法院資訊處製作；財團法人民間司法改革基金會備份。
